【裁判字號】    99,交抗,1403
【裁判日期】    990618
【裁判案由】    違反道路交通管理處罰條例
【裁判全文】
臺灣高等法院交通事件裁定            99年度交抗字第1403號
抗  告  人
即受處分人  甲○○
上列抗告人因違反道路交通管理處罰條例案件，不服臺灣臺北地
方法院，中華民國99年5月18日所為裁定（99年度交聲字第367號
），提起抗告，本院裁定如下：
    主  文
抗告駁回。
    理  由
一、原處分機關（臺北市交通事件裁決所）處分意旨略以：抗告
    人即受處分人（下稱受處分人）甲○○於民國98年12月14日
    3時02分許，騎乘車牌號碼GJN-917號重型機車，行經臺北縣
    永和市○○路○○路口設有紅綠燈號誌管制之交岔路口，明
    知其行進方向之燈光號誌係禁止通行之紅燈號誌，竟有「駕
    駛行經有燈光號誌管制之交叉路口闖紅燈」之違規行為，經
    臺北縣政府警察局永和分局中正橋派出所員警當場攔停掣單
    舉發，爰依道路交通管理處罰條例第53條第1項、第63條第1
    項第3款（裁決書漏載第3款）規定，裁處罰鍰新臺幣（下同
    ）1,800元，並記違規點數3點。
二、原裁定意旨略以：受處分人於前揭時、地駕駛上開重型機車
    ，有闖紅燈之違規行為明確，原處分機關所為上開裁罰並無
    不當，裁定駁回受處分人之異議等語。
三、抗告意旨略以：受處分人違規時間為午夜3 點，路上已無行
    人，是半夜應改為黃色燈號以利民眾行駛，且秀朗路路寬不
    到8公尺，又離永貞路、中正路口約50 公尺，以機車時速每
    小時30公里計，50公尺僅需6 秒即可通過，已是半夜並無人
    車，何需如此嚴格取締。而員警以守株待兔方式於後方追上
    取締，亦難令受處分人信服，請求撤銷原處分云云。
四、經查：
(一)受處分人於上揭時地，因駕駛上開重型機車有「駕車行經有
    燈光號誌管制之交岔路口闖紅燈」之違規事實，為警當場攔
    停掣單舉發後，經原處分機關以受處分人違反道路交通管理
    處罰條例第53條第1項之規定，裁處罰鍰1,800元，並依同條
    例第63條第1項第3 款（裁決書漏載第3款）規定，記違規點
    數3 點等情，有臺北縣政府警察局永和分局舉發違反道路交
    通管理事件通知單、臺北市交通事件裁決所99年3月2日以北
    市裁罰字第裁22-C00000000號違反道路交通管理事件裁決書
    在卷可稽（原審卷第6至7頁）。
(二)受處分人於原審聲明異議狀與本院抗告狀內均自承其確於上
    開時地，騎乘前揭重型機車，有「駕車行經有燈光號誌管制
    之交岔路口闖紅燈」之事實不諱（原審卷第3 頁反面、本院
    卷第4、5頁），惟一再辯稱：伊違規時間為午夜 3點，路上
    已無行人，是半夜應改為黃色燈號以利民眾行駛，何需如此
    嚴格取締云云。然按標誌、標線、號誌之設置目的，在於提
    供車輛駕駛人及行人有關道路路況之警告、禁制、指示等資
    訊，以便利行旅及促進交通安全；標誌、標線、號誌之設置
    、養護及號誌之運轉，由主管機關依其管轄辦理之，道路交
    通標誌標線號誌設置規則第2條、第4條第1項定有明文。是
    以，道路交通標誌、標線、號誌之設置，係主管機關基於整
    體交通考量所為之縝密規劃，目的係為維護道路之秩序及安
    全，況道路主管機關本得於法令授權範圍內，基於權責對於
    各項行政措施為具體裁量、規劃，以求達成道路充分利用、
    維持交通秩序、保障道路使用人往來便利與安全之行政目的
    ，且除有違背法令或明顯矛盾、錯誤外，司法機關亦不得涉
    入行政權核心領域，民眾對於行政機關具體行政措施如有意
    見，應先依循行政程序提出救濟、反應，非由民眾逕自審查
    認定是否遵守，倘任由民眾恣意認定有否設置不當或產生危
    險之虞，而自行斟酌是否遵守，不僅道路上所劃設標線或設
    置之標誌、號誌之公信力將無從建立，交通安全秩序亦無法
    維持，用路人之生命、財產及安全將失去保障。又受處分人
    以員警以守株待兔方式於後方追上取締，亦難令受處分人信
    服云云置辯。惟受處分人既為領有駕照之合格駕駛人，對上
    述交通規定應知悉或查詢相關法規規定並加以遵循，況道路
    交通管理處罰條例之立法目的乃為加強道路交通管理，維護
    交通秩序，確保交通安全，已如前述。依上開法律規定，機
    車駕駛人行經有燈光號誌管制之交岔路口闖紅燈即屬違規，
    執行勤務之交通員警即應依法舉發，尚難認有何取締過嚴之
    情事。是受處分人上開所辯，尚非可採。
五、綜上所述，原審以受處分人上開交通違規行為明確，原處分
    機關依道路交通管理處罰條例第53條第1項、第63條第1項第
    3款（裁決書漏載第3款）規定，裁處受處分人罰鍰1,800 元
    ，並記違規點數3 點，並無違誤，而駁回受處分人之異議，
    經核並無不當。受處分人猶執持前詞指摘原裁定為不當，為
    無理由，應予駁回。
據上論結，應依道路交通案件處理辦法第26條，刑事訴訟法第41
2條，裁定如主文。
中    華    民    國    99    年    6     月    18    日
                  刑事第二十一庭審判長法  官  蔡聰明
                                      法  官  趙文
                                      法  官  楊力進
以上正本證明與原本無異。
本件不得再抗告。
                                      書記官  彭威翔
中    華    民    國    99    年    6     月    18    日

司法院資訊處製作；財團法人民間司法改革基金會備份。
